臺灣高等法院高雄分院刑事判決　　　　　　　　　九十一年度上訴字第一七八二號
　　上　訴　人
　　即　被　告　乙○○　男　四.
　　上　訴　人
　　即　被　告　丁○○　女　四.
　　　　（更名為郭珮容）
　　右　一　人
　　選任辯護人　周村來律師
　　　　　　　　周元培律師
右上訴人因偽造文書等案件，不服臺灣高雄地方法院八十九年度訴字第一七三七號中
華民國九十一年九月二十七日第一審判決（起訴案號：臺灣高雄地方法院檢察署八十
九年度偵字第二五○○號），提起上訴，本院判決如左：
      主  文
原判決撤銷。
乙○○、郭珮容（原名丁○○）共同連續行使偽造私文書，足以生損害於他人，乙○○累犯，處有期徒刑貳年貳月；郭珮容（原名丁○○）處有期徒刑壹年拾月，緩刑肆
年。偽造如附表一、二、三所示之簽帳單持卡人存根聯各壹張，及特約商店存根聯、
發卡銀行存根聯上偽造之附表一「戊○○」、附表二編號一、三、四、六至十七「戊○○mel- chace」、附表三「Yachunwang」之署押各壹枚（均一式二聯複寫）、附表
二編號二、五「戊○○melchace」署押各壹枚（均一式三聯複寫），均沒收。
      事  實
一、乙○○前因竊盜、違反麻醉藥品管理條例、違反藥事法等案件，分別經法院判處
    有期徒刑一年二月、八月、三月確定，嗣經法院裁定合併定其應執行為有期徒刑
    二年，又於民國八十五年間，因違反麻醉藥品管理條例案件，經原審法院判處有
    期徒刑七月確定，上開案件接續執行至八十六年九月十日假釋出監，已於八十七
    年三月二十八日縮刑期滿未經撤銷執行完畢。詎仍不知悔改，與郭珮容（原名丁○○）共同基於收受贓物之概括犯意聯絡，明知如附表一所示持卡人為戊○○之
    富邦商業銀行（下稱富邦銀行）信用卡（卡號000000000000000
    0號）、如附表二所示持卡人為戊○○之上海商業儲蓄銀行（下稱上海銀行）信
    用卡（卡號000000000000號），及如附表三所示持卡人為甲○○之
    聯邦商業銀行（下稱聯邦銀行）大立伊勢丹信用卡（卡號0000000000
    000000號）各一張，均屬來路不明之贓物（分別為戊○○、甲○○所有之
    信用卡，於八十九年一月初，在高雄縣市不詳地點失竊），仍先後於八十九年一
    月十日晚間五、六時許及同年月二十一日上午十一時五十分許，連續在高雄市○○區○○路與九如路交叉路口附近，由乙○○自不詳姓名年籍綽號「守仔」之成
    年男子處收受上開信用卡後，二人即與該綽號「守仔」之人共同基於意圖為自己
    不法之所有及行使偽造私文書之概括犯意聯絡，先後於如附表一、二、三所示之
    時間、地點，持戊○○、甲○○所有之上開信用卡，分別至附表一、二、三所示
    之特約商店刷卡消費購物，並由郭珮容（原名丁○○）於附表一所示之特約商店
    信用卡簽帳單上偽造「戊○○」之署押（一式二聯複寫）、於附表二所示之特約
    商店信用卡簽帳單上偽造「戊○○melchace」之署押（除附表二編號２、５為一
    式三聯複寫外，餘均為一式二聯式複寫）、於附表三所示之特約商店信用卡簽帳
    單上偽造「Yachunwang（即甲○○）」之署押（一式二聯複寫），而偽造「戊○○」、「戊○○melchace」、「Yachunwang（即甲○○）」名義屬於私文書性質
    之簽帳單，足生損害於戊○○、甲○○本人及富邦銀行、上海銀行、聯邦銀行對
    於信用卡管理之正確性；偽造完成後均將之交與各該特約商店人員而行使之，致
    各該特約商店店員陷於錯誤，以為前開偽造之簽帳單即為持卡人戊○○、甲○○
    本人已確認在特約商店消費如簽帳單所載之金額，並同意依照信用卡使用規定，
    一經使用或訂購商品，即按所示之全部金額付款予發卡銀行，使特約商店可轉向
    發卡銀行請款，而允其簽帳消費，並交付如附表一、二、三所示金額之財物，足
    以生損害於戊○○、甲○○及富邦銀行、上海銀行、聯邦銀行（使用信用卡日期
    、特約商店名稱、刷卡金額，均詳如附表一、二、三所示），乙○○與郭珮容（
    原名丁○○）再將上開財物交予綽號「守仔」之人轉售牟利，而由該綽號「守仔
    」之人按刷卡金額三成之不法利益付予乙○○及郭珮容（原名丁○○）。嗣因戊○○發覺信用卡有遭盜刷之情事，經向真光股份有限公司（下稱真光公司）調閱
    其賣場監視錄影帶，發現係乙○○、郭珮容（原名丁○○）二人持其上海銀行信
    用卡冒名盜刷，乃將該二人特徵告知吉安大超市保全人員林景文，委請其協查，
    嗣於八十九年一月廿一日下午一時五十分許，乙○○、郭珮容（原名丁○○）二
    人共持甲○○（起訴書誤為戊○○）之聯邦銀行大立伊勢丹信用卡至吉安大超市
    刷卡消費，為林景文報警當場查獲，始查知上情。
三、案經高雄市政府警察局三民第二分局報告臺灣高雄地方法院檢察署檢察官偵查起
    訴。
      理  由
一、訊據上訴人即被告乙○○坦承於前開時地自「守仔」處收受上開信用卡後，即與
    郭珮容（原名丁○○）持上開信用卡，至如附表一、二、三所示之特約商店偽造
    簽帳單消費購物等事實，惟矢口否認有收受贓物之犯行，辯稱：當時我不知信用
    卡是別人遺失的贓物，綽號「守仔」之男子交給我的時候，說二張是他姊姊的卡
    ，一張是他老婆的卡等語；另訊之上訴人即被告郭珮容（原名丁○○）固供承有
    於如附表一、二、三所示之時、地與乙○○同往特約商店刷卡消費，並由其偽造
    簽帳購物之事實，然亦否認知道上開信用卡為失竊之贓物，並辯稱：我有跟乙○○及綽號「守仔」之男子說冒名刷卡是違法的，但是他們不聽，而且又要打我，
    叫我去做，我才會跟他們去刷卡消費云云。
二、經查：
（一）前開富邦銀行信用卡（卡號0000000000000000號）、上海銀
      行信用卡（卡號000000000000號），及聯邦銀行大立伊勢丹信用
      卡（卡號0000000000000000號）各一張，分別為戊○○、甲○○所有，於八十九年一月初，在高雄縣市某不詳地點失竊之事實，已據被害
      人戊○○、甲○○分別於警訊、偵查及本院調查中證陳屬實，並有甲○○出具
      之贓物領結一紙附於警卷可稽，且經本院函查富邦銀行、上海銀行、聯邦銀行
      均證實持卡人戊○○、甲○○確有掛失之紀錄，有富邦銀行九十一年十二月三
      日（九十一）富邦信卡第五七六號函、聯邦銀行九十一年十一月二十八日（九
      一）聯信卡字第○二八○號函各一份在卷可憑，是上開信用卡均屬失竊之贓物
      至明。
（二）被告二人持上開信用卡至如附表一、二、三所示特約商店偽造「戊○○」、「
      戊○○melchace」、「Yachunwang（即甲○○）」署名之簽帳單消費詐購財物
      等情，業據被害人戊○○、甲○○於警訊及偵查中證述明確，且戊○○因發覺
      信用卡有遭盜刷情事，經向真光公司調閱其賣場監視錄影帶，發現係被告乙○○、郭珮容（原名丁○○）二人持其上海銀行之信用卡冒名盜刷，乃將該二人
      特徵告知吉安大超市保全人員林景文，委請其協查，嗣於八十九年一月廿一日
      下午一時五十分許，被告乙○○、郭珮容（原名丁○○）二人共持甲○○之信
      用卡至吉安大超市刷卡消費，為林景文報警查獲乙節，亦經證人林景文於警訊
      時證陳無訛（見警卷第十六頁、十七頁），並提出監視錄影帶一卷為佐，復有
      如附表一、二、三所示被告二人偽簽之簽帳單特約商店存根聯影本四十五張及
      富邦銀行、上海銀行、聯邦銀行提供之交易明細單三紙在卷足參（見原審卷第
      八三至一二○頁），被告二人亦不否認有至上開特約商店偽造簽帳單消費購物
      之犯行，此部分被告二人自白核與事實相符，自得採為其等論罪之依據。被告
      郭珮容（原名丁○○）於本院雖辯稱係遭被告乙○○之強迫，不得已才冒名盜
      刷信用卡購物云云，惟此對己有利之證據，卻未見其於警訊、偵查及原審中提
      出抗辯，亦無客觀之證明方法，足認其連續於如附表一、二、三所示之時地所
      為之偽造簽帳單消費詐購財物之犯行，均係遭人脅迫所為，被告乙○○雖供稱
      ：「我沒有打她（指郭珮容），只有叫她一定要去做，口氣比較不好」等語（
      見本院九十一年十二月三日訊問筆錄），然其為被告郭珮容（原名丁○○）之
      夫，偏袒之情在所難免，且觀其上開供詞，亦難認有用強脅手段達到侵害被告
      郭珮容（原名丁○○）意思自由決定之程度，自難採為被告郭珮容（原名丁○○）有利之認定。又被告乙○○於警訊已供承：「（問：你與該名「守仔」之
      男子如何分帳？）我們是以盜刷成功之金額採三七分帳，我拿三分」等語在卷
      ，並於原審調查時供稱：「他（指「守仔」）叫我去刷卡買東西，再把東西交
      給他賣掉，我只負責買東西，他負責賣東西，之後他再把賣東西的酬勞給我」
      等語明確（見原審卷第五六頁），足見其二人與綽「守仔」之成年男子，對上
      開行使偽造私文書及詐欺取財之犯行，均有犯意之聯絡及行為之分擔甚明。被
      告乙○○嗣於本院改稱：綽號「守仔」之男子欠我十二萬元，叫我帶我老婆去
      刷卡，我刷卡消費所得的東西都交給他，他拿去賣了以後有還我七、八萬元云
      云，惟與其前開供述不符，且若綽號「守仔」之男子有欠其債款，其儘可要求
      該綽號「守仔」之男子自行刷卡購物，販售後再直接清償債務，豈有反而為其
      偽造簽帳單消費詐購財物之理？是其所辯核與常理有違，無非避就之詞，並不
      影響其罪責之成立。
（三）被告乙○○與郭珮容（原名丁○○）雖均否認對上開信用卡有贓物之認識，被
      告乙○○辯稱：綽號「守仔」之男子交給我的時候，說二張是他姊姊的卡，一
      張是他老婆的卡等語；被告郭珮容（原名丁○○）亦辯以：不知該信用卡是偷
      來的云云。然被告乙○○於原審係辯稱：他（指「守仔」）當時只有跟我說他
      有辦法弄到信用卡，並說信用卡是假的等語（見原審卷第五六頁），顯與前開
      之供述不一，已有可疑；且使用偽卡盜刷之刑責及難度均較高，衡情綽號「守
      仔」之男子，應無將失竊之真卡告稱是偽卡之必要；又信用卡交易規定，須由
      原持卡人親自使用，並在卡片背面及簽帳單上簽名，由特約商店核對其簽名之
      字跡，此為一般信用卡交易眾所週知之事實，豈有任意取得他人信用卡使用之
      理？被告郭珮容（原名丁○○）於原審已自承：是我先生（乙○○）帶我出去
      刷的，他還叫我照上面的名字簽名，乙○○跟我說是他朋友欠他錢，將卡交給
      他的云云（見原審卷第三七頁），足認其二人對於上開信用卡均係他人所有而
      由綽號「守仔」之成年男子所交付來源不明之贓物，均有認識甚明，所辯各語
      ，顯係事後卸飾之詞，不足採信，本件事證明確，被告二人犯行，均堪認定。
三、按信用卡交易之過程，係持卡人向特約商店提示信用卡，由持卡人在簽帳單上簽
    名，確認交易之標的及金額，再由特約商店核對該信用卡之有效性及持卡人之身
    分同一性無訛後，特約商店即將該簽帳單送交聯合信用卡處理中心請款轉知發卡
    機構撥款。故簽帳單具有持卡人與特約商店之交易契約書之性質，並具有持卡人
    經由聯合信用卡處理中心請求發卡機構撥款之請求書或指示文件之性質，非僅具
    有處理內部事務之傳票性質，且在信用卡簽帳單上偽簽姓名，單從形式上觀察，
    即足以知悉其表示已收受特約商店所交付之交易標的物，含有收據之性質，故行
    為人冒用他人名義於信用卡簽帳單上簽名，非僅偽造署押行為，應構成刑法第二
    百十條之偽造私文書罪，合先敘明。
四、核被告乙○○、郭珮容（原名丁○○）收受贓物之行為，係犯刑法第三百四十九
    條第一項之收受贓物罪。又被告二人持上開信用卡，至附表一、二、三所示之特
    約商店刷卡消費，在信用卡簽帳單上以複寫方式偽造「戊○○」、「戊○○
    melchace」、「Yach unwang（即甲○○）」之署押，而偽造屬於私文書性質之
    簽帳單後，持以交付上開特約商店店員，自足生損害於戊○○、甲○○本人及富
    邦銀行、上海銀行、聯邦銀行對於信用卡管理之正確性，所為係犯刑法第二百十
    六條、第二百十條之行使偽造私文書罪。其等因此致使特約商店店員陷於錯誤，
    而允其簽帳消費，並交付如附表一、二、三所示財物之行為，係犯同法第三百三
    十九條第一項詐欺取財罪。被告二人就上開收受贓物犯行，彼此間犯意聯絡及行
    為分擔，均為共同正犯。另其二人與該不詳姓名年籍綽號「守仔」之成年男子間
    ，就上開行使偽造私文書、詐欺取財等犯行，亦有犯意聯絡及行為分擔，皆為共
    同正犯。被告等於簽帳單上偽造署押之行為，係偽造私文書之部分行為；又其等
    於偽造私文書後復持以行使，其偽造之低度行為應為行使之高度行為所吸收，均
    不另論罪；另被告等以一行為同時偽造署押於簽帳單之一式二聯或一式三聯，係
    單一行為。又被告等先後多次收受贓物、行使偽造私文書及詐欺取財犯行，均時
    間緊接，觸犯構成要件相同之罪名，顯均係基於概括犯意為之，均各應依連續犯
    規定論以一罪，並均依法加重其刑。被告二人係收受贓物後，進而行使偽造私文
    書以詐購財物，所犯收受贓物、行使偽造私文書及詐欺取財三罪間，有方法結果
    之牽連關係，應從一重之連續行使偽造私文書罪論處。又被告郭珮容（原名丁○○）所犯收受贓物部分之犯行，雖未據公訴人起訴，惟因與其所犯行使偽造私文
    書及詐欺取財罪間，有牽連犯之裁判上一罪關係，本院自得併予審究。又公訴人
    起訴書所載之附表，關於使用信用卡日期、特約商店名稱及刷卡金額等項，與富
    邦銀行、上海銀行、聯邦銀行函覆之交易明細單及簽帳單特約商店存根聯影本等
    資料（見原審卷第八三至一二○頁），有多處不符，未經起訴部分，因與前揭論
    罪科刑部分，有連續犯之裁判上一罪關係，本院亦得一併審酌，至未在本院如附
    表一、二、三所示部分，因無積極證據證明有此部分犯行，自不另為無罪之諭知
    。另被告乙○○前因竊盜、違反麻醉藥品管理條例、違反藥事法等案件，分別經
    法院判處有期徒刑一年二月、八月、三月確定，嗣經法院裁定合併定其應執行為
    有期徒刑二年，又於八十五年間，因違反麻醉藥品管理條例案件，經原審法院判
    處有期徒刑七月確定，上開案件接續執行至八十六年九月十日假釋出監，已於八
    十七年三月二十八日縮刑期滿未經撤銷執行完畢之事實，有臺灣高等法院被告全
    國前案紀錄表及臺灣高雄地方法院檢察署刑案資料查註紀錄表各一份在卷可查，
    其於有期徒刑執行完畢後五年內，再犯有期徒刑以上之本罪，為累犯，應依刑法
    第四十七條之規定加重其刑。其有二種以上刑之加重事由，應依同法第七十條規
    定遞加之。
五、原審予以論罪科刑，固非無見，惟查：原判決對於起訴書所載之附表，與其所載
    之附表，關於使用信用卡日期、特約商店名稱及刷卡金額等項有多處不符之情形
    ，並未詳述所有得併予審酌及不另為無罪諭知之理由，顯有未當；另被告二人與
    該不詳姓名年籍綽號「守仔」之成年男子間，就上開行使偽造私文書、詐欺取財
    等犯行，有犯意聯絡及行為分擔，均為共同正犯，原判決就此部分，漏未論以共
    同正犯，亦有疏誤。被告等上訴意旨，否認犯收受贓物罪及認原審量刑過重云云
    ，指摘原判決不當，雖無理由，但原判決既有上開可議之處，自仍應由本院將原
    判決予以撤銷改判。爰審酌被告二人收受贓物，助長非法犯行，為貪圖一時私利
    ，持他人信用卡冒名盜刷詐財，損及告訴人及發卡銀行之權益，紊亂行使信用卡
    之經濟秩序，惡性非輕，惟念其等犯後均坦承大部分犯行，態度丙好，被告郭珮
    容（原名丁○○）僅聽從其夫乙○○為本件犯行，情節較輕等一切情狀，各量處
    如主文第二項所示之刑。如附表一、二、三所示之簽帳單均為一式兩聯或一式三
    聯，其中第一聯（客戶存根聯）由持卡人收執，屬被告所有且供行使偽造私文書
    及詐欺取財犯罪所用，雖未扣案，但無證據證明業已滅失，仍應依刑法第三十八
    條第一項第二款規定宣告沒收，其上偽造之「戊○○」、「戊○○melchace」、
    「Yachunwang」之署押，因該簽帳單之持卡人存根聯業已沒收，爰不另為沒收之
    諭知；另該簽帳單之特約商店存根聯、發卡銀行存根聯（一式三聯者），因已交
    付各該特約商店及發卡銀行，非屬被告等所有，亦不另為沒收之諭知，但其上如
    附表一「戊○○」、附表二編號一、三、四、六至十七「戊○○melchace」、附
    表三「Yachunwang」之署押各一枚（均一式二聯複寫）、附表二編號二、五「戊○○melchace」署押各一枚（均一式三聯複寫），不問屬於犯人與否，均應依刑
    法第二百十九條之規定併宣告沒收之。又被告郭珮容（原名丁○○）前未曾受有
    期徒刑以上刑之宣告，有臺灣高等法院被告全國前案紀錄表附卷可查，事後已由
    其夫乙○○與被害人戊○○達成民事和解，減輕被害人損害，經此偵查及審判程
    序，當知所警惕，而無再犯之虞，本院因認其所宣告之刑以暫不執行為適當，並
    諭知緩刑四年，以啟自新。
據上論結，應依刑事訴訟法第三百六十九條第一項前段、第三百六十四條、第二百九
十九條第一項前段，刑法第二十八條、第五十六條、第二百十六條、第二百十條、第
三百三十九條第一項、第三百四十九條第一項、第五十五條、第四十七條、第七十條
、第二百十九條、第七十四條第一款，罰金罰鍰提高標準條例第一條前段，判決如主
文。
本案經檢察官朱文彬到庭執行職務。
中    華    民    國      九十一      年      十二    月    三十一    日
                              臺灣高等法院高雄分院刑事第八庭
                                  審判長法官  郭雅美
                                        法官  張盛喜
                                        法官  裕斗
右正本證明與原本無異。
如不服本判決應於收受本判決後十日內向本院提出上訴書狀，其未述上訴理由者，
並得於提起上訴後十日內向本院補提理由書狀（均須按他造當事人之人數附繕本)「
切勿逕送上級法院」。
                                      書記官  吳福連
中    華    民    國      九十一      年      十二    月    三十一    日
附表一：
┌───────────────────────────────────┐
│戊○○信用卡遭冒用明細表                                              │
│富邦銀行                                                              │
│卡號：0000000000000000                                                │
├───┬────────┬────────────┬─────────┤
│編號  │  消費日期      │商店名稱                │金額（新臺幣）    │
├───┼────────┼────────────┼─────────┤
│１    │1.          │吉安大超市              │11,065元          │
├───┼────────┼────────────┼─────────┤
│２    │1.          │家樂福–大順店          │10,454元          │
├───┼────────┼────────────┼─────────┤
│３    │1.          │金融興業有限公司        │924元             │
├───┼────────┼────────────┼─────────┤
│４    │1.          │正統食品                │1,970元           │
├───┼────────┼────────────┼─────────┤
│５    │1.          │家樂褔–大順店          │7,940元           │
├───┼────────┼────────────┼─────────┤
│６    │1.          │吉安大超市              │4,300元           │
├───┼────────┼────────────┼─────────┤
│７    │1.          │家樂福                  │7,728元           │
├───┼────────┼────────────┼─────────┤
│８    │1.          │家樂福            │9,176元           │
├───┼────────┼────────────┼─────────┤
│９    │1.          │永值汽車                │7,700元           │
├───┼────────┼────────────┼─────────┤
│１０    │1.          │大統百貨公司–澄清      │6,454元           │
├───┼────────┼────────────┼─────────┤
│    │1.          │家樂福                  │8,848元           │
├───┼────────┼────────────┼─────────┤
│    │1.          │大中通訊科技有限公司    │1,400元           │
├───┼────────┼────────────┼─────────┤
│    │1.          │大統百貨公司–澄清      │8,352元           │
├───┼────────┼────────────┼─────────┤
│    │1.          │家樂福–大順店          │7,236元           │
├───┼────────┼────────────┼─────────┤
│    │1.          │大統百貨公司–五甲      │718元             │
├───┼────────┼────────────┼─────────┤
│    │1.          │大買家股份有限公司      │7,952元           │
├───┼────────┼────────────┼─────────┤
│    │1.          │大買家股份有限公司      │6,120元           │
├───┼────────┼────────────┼─────────┤
│    │1.          │家樂福                  │9,667元           │
├───┼────────┼────────────┼─────────┤
│    │1.          │家樂福                  │7,756元           │
├───┴────────┴────────────┼─────────┤
│                                                  │合計125,760元     │
└─────────────────────────┴─────────┘
附表二：
┌───────────────────────────────────┐
│戊○○信用卡遭冒用明細表                                              │
│上海商業儲蓄銀行                                                      │
│卡號：0000000000000000                                                │
├───┬────────┬────────────┬─────────┤
│編號  │  消費日期      │商店名稱                │金額（新臺幣）    │
├───┼────────┼────────────┼─────────┤
│１    │1.          │吉安大股份有限公司      │12,370元          │
├───┼────────┼────────────┼─────────┤
│２    │1.          │采邑服飾名店            │14,000元          │
├───┼────────┼────────────┼─────────┤
│３    │1.          │家福股份有限公司        │9,176元           │
├───┼────────┼────────────┼─────────┤
│４    │1.          │家福股份有限公司        │9,176元           │
├───┼────────┼────────────┼─────────┤
│５    │1.          │大上海皮鞋              │4,000元           │
├───┼────────┼────────────┼─────────┤
│６    │1.          │家福股份有限公司        │7,756元           │
├───┼────────┼────────────┼─────────┤
│７    │1.          │家福股份有限公司        │6,882元           │
├───┼────────┼────────────┼─────────┤
│８    │1.          │家福股份有限公司        │7,995元           │
├───┼────────┼────────────┼─────────┤
│９    │1.          │吉安大股份有限公司      │11,065元          │
├───┼────────┼────────────┼─────────┤
│１０    │1.          │大統百貨公司–澄清      │6,596元           │
├───┼────────┼────────────┼─────────┤
│    │1.          │大統百貨公司–澄清      │8,352元           │
├───┼────────┼────────────┼─────────┤
│    │1.          │大伊統百貨股份有限公司  │2,598元           │
├───┼────────┼────────────┼─────────┤
│    │1.          │真光股份有限公司–澄清  │3,490元           │
├───┼────────┼────────────┼─────────┤
│    │1.          │大統百貨公司–澄清      │7,275元           │
├───┼────────┼────────────┼─────────┤
│    │1.          │家福股份有限公司        │6,837元           │
├───┼────────┼────────────┼─────────┤
│    │1.          │大買家股份有限公司      │8,263元           │
├───┼────────┼────────────┼─────────┤
│    │1.          │大買家股份有限公司      │7,952元    │
├───┴────────┴────────────┼─────────┤
│                                                  │合計133,783元     │
└─────────────────────────┴─────────┘
附表三：
┌───────────────────────────────────┐
│甲○○信用卡遭冒用明細表                                              │
│聯邦商業銀行                                                          │
│卡號：0000000000000000                                                │
├───┬────────┬────────────┬─────────┤
│編號  │  消費日期      │商店名稱                │金額（新臺幣）    │
├───┼────────┼────────────┼─────────┤
│１    │1.          │家福股份有限公司        │2,790元           │
├───┼────────┼────────────┼─────────┤
│２    │1.          │家福股份有限公司        │2,790元           │
├───┼────────┼────────────┼─────────┤
│３    │1.          │家福股份有限公司        │2,790元           │
├───┼────────┼────────────┼─────────┤
│４    │1.          │吉安大股份有限公司      │5,664元           │
├───┼────────┼────────────┼─────────┤
│５    │1.          │家福股份有限公司        │7,876元           │
├───┼────────┼────────────┼─────────┤
│６    │1.          │家福股份有限公司        │8,806元           │
├───┼────────┼────────────┼─────────┤
│７    │1.          │家福股份有限公司        │9,845元           │
├───┼────────┼────────────┼─────────┤
│８    │1.          │家福股份有限公司        │9,845元        │
├───┼────────┼────────────┼─────────┤
│９    │1.          │安陵企業股份有限公司    │10,000元          │
├───┴────────┴────────────┼─────────┤
│                                                  │合計60,406元      │
└─────────────────────────┴─────────┘
附錄：本判決論罪科刑法條：
刑法第二百十條：
偽造、變造私文書，足以生損害於公眾或他人者，處五年以下有期徒刑。
刑法第二百十六條：
行使第二百十條至第二百十五條之文書者，依偽造、變造文書或登載不實事項或使登
載不實事項之規定處斷。
刑法第三百三十九條第一項：
意圖為自己或第三人不法之所有，以詐術使人將本人或第三人之物交付者，處五年以
下有期徒刑、拘役或科或併科一千元以下罰金。
刑法第三百四十九條第一項：
收受贓物者，處三年以下有期徒刑、拘役或五百元以下罰金。
